臺灣高等法院臺南分院民事裁定
110年度重抗字第14號
抗  告  人  黃雅瑄  
            黃蔡秀霞
            黃亭凱  
            黃雅湘  
            黃展嘉  
相  對  人  鑫玨企業有限公司

法定代理人  黃沛慈  
上列當事人間聲請假處分事件，抗告人對於中華民國110年1月25
日臺灣臺南地方法院110年度裁全字第6號裁定不服，提起抗告，
本院裁定如下：
    主  文
原裁定關於命應提供之擔保金額部分廢棄。
抗告人應提供之擔保金額為新臺幣肆佰零參萬陸仟伍佰元。
抗告訴訟費用由相對人負擔。
    理  由
一、聲請及抗告意旨略以：聲請人即抗告人（下稱抗告人）之被
    繼承人黃江木生前與黃振豐共同出資購買臺南市○區○○段000
    0000地號土地（下稱系爭土地），應有部分各2分之1，並約
    定將系爭土地登記於相對人名下。而抗告人訴請相對人返還
    系爭土地應有部分2分之1之事件，雖遭原法院以107年度重
    訴字第36號判決駁回，惟抗告人已提起上訴，且依證人證述
    內容及同意書等證據，足以證明抗告人之請求權確屬存在。
    因相對人已有著手處分系爭土地之舉措，抗告人恐日後有不
    能強制執行或甚難執行之虞，故聲請假處分，請求於抗告人
    為相對人供擔保後，相對人對於系爭土地應有部分2分之1不
    得為讓與、設定抵押權、出租及為其他一切處分行為。又原
    裁定雖准抗告人所請，命抗告人提供擔保新臺幣（下同）60
    0萬元後准許假處分；然查兩造間之本案訴訟，業經原法院
    於109年9月18日以107年度重訴字第36號為第一審判決，抗
    告人目前上訴第二審中，是本案訴訟之第一審程序既已終結
    ，其可能經過之第二、三審訴訟期間應為3年，相對人於第
    二、三審訴訟期間可能遭受之遲延利息損失應為403萬6,500
    元。原裁定仍以第一、二、三審之訴訟期間共4年4月，計算
    相對人因本件假處分可能遭受之損失，尚有未洽；爰提起抗
    告，請求將原裁定此部分廢棄，准許抗告人提供擔保之金額
    為403萬6,500元等語。
二、按債權人就金錢請求以外之請求，欲保全強制執行者，得聲
    請假處分。但假處分非因請求標的之現狀變更，有日後不能
    強制執行或甚難執行之虞者，不得為之；民事訴訟法第532
    條定有明文。所謂請求標的之現狀變更，係指為請求標的之
    物，其從前存在之狀態，已有變更或將有變更而言。又請求
    及假處分之原因，應釋明之，釋明如有不足，而債權人陳明
    願供擔保或法院認為適當者，法院得定相當之擔保，命供擔
    保後為假處分；民事訴訟法第533條前段準用第526條第1項
    、第2項亦有明定。
三、查抗告人主張之前揭事實，業據其提出原法院107年度重訴
    字第37號言詞辯論筆錄、同意書、系爭土地登記謄本及相對
    人函文等為證，堪認抗告人已提出部分釋明，雖其釋明尚有
    不足，但既經陳明願供擔保以代釋明，應認已補足其釋明之
    欠缺。次按法院定擔保金額而為准許假處分之裁定者，該項
    擔保係供債務人因假處分所受損害之賠償，其數額應依標的
    物受假處分後，債務人不能利用或處分該標的物所受之損害
    額，或因供擔保所受之損害額定之，非以標的物之價值為依
    據（最高法院63年台抗字第142號判決意旨參照）。審酌系
    爭土地106年之公告現值為5,382萬元，抗告人欲保全之權利
    係應有部分2分之1，價值為2,691萬元，依社會通常觀念，
    相對人因本件假處分所受損害，即為暫時無法取得上開金額
    所生之遲延利息損失；並考量抗告人所欲保全強制執行之請
    求，其訴訟標的價額逾150萬元，屬於得上訴第三審之事件
    ，而抗告人所提起之本案訴訟，業經原法院以107年度重訴
    字第36號為第一審判決，目前尚在二審審理中，有上開判決
    附卷可參，且經本院查證屬實，是該事件尚須經過之訴訟期
    間僅為第二、三審；參酌各級法院辦案期限實施要點之規定
    ，民事通常程序第二、三審審判案件之期限分別為2年、1年
    ，其可能經過之訴訟期間為3年；再依民法第203條規定之法
    定利率百分之5計算結果，相對人因本件假處分可能遭受之
    損害為403萬6,500元（計算式：2,691萬元×5%×3年＝403萬6,
    500元）。本院爰依首揭規定及說明，核定抗告人應供擔保
    之金額為403萬6,500元。
四、綜上，原法院依前揭規定命抗告人供擔保後，為准許假處分
    之裁定，固無違誤；惟原裁定就供擔保金額部分，未命審酌
    抗告人所欲保全強制執行之請求，其本案訴訟業經第一審程
    序終結，其可能經過之訴訟期間僅為第二、三審程序，仍依
    第一、二、三審之總和訴訟期間核定供擔保之金額，認相對
    人因本件假處分可能遭受之損害為583萬0,500元，並核定抗
    告人應供擔保金額為600萬元，尚有未洽。抗告意旨指摘原
    裁定此部分不當，聲明廢棄，為有理由，爰由本院將原裁定
    供擔保金額部分廢棄，改判如主文第2 項所示。
五、據上論結，本件抗告為有理由，爰裁定如主文。
中　　華　　民　　國　　110 　年　　3 　　月　　9 　　日
                  民事第三庭    審判長法  官  張世展
                                      法  官  莊俊華
                                      法  官  黃佩韻
上為正本係照原本作成。
本裁定除以適用法規顯有錯誤為理由外，不得再抗告。如提再抗
告，應於收受送達後十日內向本院提出再抗告狀（須附繕本），
並繳納再抗告費新台幣一千元。
提起再抗告應委任律師或具有律師資格之人之委任狀；委任有律
師資格者，另應附具律師資格證書及釋明委任人與受任人有民事
訴訟法第466條之1第1項但書或第2項所定關係之釋明文書影本。
中　　華　　民　　國　　110 　年　　3 　　月　　9 　　日
                                      書記官 黃玉秀
【附註】
民事訴訟法第495條之1第2項準用同法第466條之1第1、2項規定
：
(1)對於第二審判決上訴，上訴人應委任律師為訴訟代理人。但
   上訴人或其法定代理人具有律師資格者，不在此限。
(2)上訴人之配偶、三親等內之血親、二親等內之姻親，或上訴
   人為法人、中央或地方機關時，其所屬專任人員具有律師資
   格並經法院認為適當者，亦得為第三審訴訟代理人。
民事訴訟法第466條之2第1項：
  上訴人無資力委任訴訟代理人者，得依訴訟救助之規定，聲請
  第三審法院為之選任律師為其訴訟代理人。